【裁判字號】    98,審消債更,1051
【裁判日期】    981127
【裁判案由】    聲請更生程序
【裁判全文】
臺灣高雄地方法院民事裁定        98年度審消債更字第1051號
聲  請  人  甲○○
代  理  人  薛政宏律師
上列當事人聲請消費者債務清理事件，本院裁定如下：
    主  文
聲請人應於本裁定送達後十四日內，補提已向最大債權金融機構
申請協商及財產收入狀況等證明文件到院。
    理  由
一、按債務人對於金融機構因消費借貸、自用住宅借款、信用卡
    或現金卡契約而負債務，在聲請更生或清算前，應提出債權
    人清冊，以書面向最大債權金融機構請求協商債務清償方案
    並表明共同協商之意旨；債務人聲請更生時，應提出財產及
    收入狀況說明書及其債權人、債務人清冊，消費者債務清理
    條例第151 條第1 項及第43條第1 項分別定有明文。又聲請
    更生或清算不合程式或不備其他要件者，法院應以裁定駁回
    之，但其情形可以補正者，法院應定期間先命補正，復為同
    條例第8 條所明定。
二、本件聲請意旨略以：其有不能清償債務情事，前已提出債權
    人清冊，以書面向最大債權金融機構請求共同協商債務清償
    方案，協商成立，惟因不可歸責於聲請人之事由致履行原協
    商內容顯有重大困難，且其無擔保或無優先權之債務總額未
    逾新臺幣1,200 萬元，復未經法院裁定開始清算程序或宣告
    破產等語。
三、惟查：聲請人雖曾依照中華民國銀行公會會員辦理消費金融
    案件無擔保債務協商機制與金融機構成立協商，然債權人清
    冊所列南山人壽保險股份有限公司之汽車貸款為有擔保債權
    ，顯未參與該次協商，是本件聲請人聲請更生，顯未遵循前
    揭消費者債務清理條例第151 條第1 項規定對於金融機構因
    消費借貸、自用住宅借款、信用卡或現金卡契約所負債務與
    全體債權金融機構先行債務協商，爰定期命補正聲請人於消
    費者債務清理條例施行後，依金融機構債務協商機制檢附財
    產及收入狀況等證明文件向最大債權金融機構申請協商及協
    商結果之證明文件到院。倘最大債權金融機構於聲請人申請
    協商後30日不開始協商，或自開始協商之翌日起逾90日協商
    不成立，或拒絕協商而退件，則請補提如附表所示財產收入
    狀況等證明文件到院，如逾期未補正，則駁回其更生聲請。
附表：
1.提出於消費者債務清理條例施行後，聲請人向最大債權金融機
  構檢附下列資料：(1)前置協商申請書正本(2)身份證正反面影本
  (3)前置協商申請人財產及收支狀況說明書正本(4)債權人清冊（
  檢附向財團法人金融聯合徵信中心申請金融機構債權人清冊正
  本）(5)近2 年度綜合所得資料清冊及最近1 個月核發之財產資
  料清單(6)近3 個月薪資證明文件(7)勞工保險被保險人投保資料
  表及明細正本（如無投保則無須提供）申請協商之證明文件（
  須提出全部申請資料及最大債權金融機構收受之證明）。
2.上開申請協商成立或不成立之證明文件（例如最大債權金融機
  構於聲請人申請協商後30日不開始協商，或自開始協商之翌日
  起逾90日協商不成立，或拒絕協商而退件，本項證明文件如於
  14日內無法提出請先補正附表其餘證明文件）。
3.提出於消費者債務清理條例施行「前」，依照中華民國銀行公
  會會員辦理消費者金融案件無擔保債務協商機制與全體金融機
  構之債權人達成還款協商合意之協議書及無擔保債務還款計畫
  ，如已遺失請向最大債權銀行申請補發。
4.依無擔保債務還款計畫還款之證明文件（如存摺封面、內頁、
  匯款或轉帳證明等），並說明於何時毀諾未繼續繳款。
5.聲請人98年1 月迄今薪資單（除轉帳證明外）、聲請人於各金
  融機構最近2 年使用之全部存摺影本（含證券存摺），需附完
  整清晰內頁並補登存摺至本通知送達日之後。
6.依法應分擔楊調信之扶養義務人數、分擔之比例及家族系統表
  （包含身份證字號）。
7.應分擔扶養楊調信義務之人96、97年度國稅局財產歸屬資料清
  單及綜合所得稅各類所得清單。
8.聲請人所列聲請前2 年內必要支出及扶養費等明細及實際支出
  證明文件。
9.其餘有不能清償債務或有不能清償債務之虞之相關證明文件（
  例如生病之診斷證明書、非自願性離職證明書等）。
10.聲請人如有其他如投資型保險單、股票、基金或其他財產及收
  入，亦應併為陳明其種類之現值金額及提出證明文件影本。
11.聲請前2 年依約定每月應向各債權人繳納及每月實際向各債權
  人（包括無擔保及有擔保之債權）清償貸款之數額及明細。
12.請說明聲請人及受扶養人是否有領取低收入戶補助、教育補助
  、房租補助、失業給付或其他津貼或補助，其期間及領取總金
  額，並提出領取補助款之存摺等證明文件。
13.最近1 個月內財團法人金融聯合徵信中心當事人綜合信用報告
  書（紅色聯單）。
14.96年度國稅局綜合所得稅各類所得清單中「財交25,632元」之
  所得來源為何？
15.如現於台北工作居住於何地？是否租屋（如是請提出該租賃契
  約影本及租金繳納證明文件）？是否有長久居住於台北之意思
  ？
16.自用住宅遭永豐銀行法拍之分配表。
17.聲請人名下台灣農林股份有限公司之投資係股票或其他有價證
  券或財產，請說明之。
中    華    民    國    98    年    11    月    27    日
              民事第四庭    法      官  黃宏欽
上為正本係照原本作成
本件不得抗告
中    華    民    國    98    年    11    月    27    日
                            書  記  官  卓榮杰


司法院資訊處製作；財團法人民間司法改革基金會備份。
